# Bas Hamer - Curriculum Vitae

Denver, CO, USA • +1 303 870 4560 • bas@possumlabs.com • Nationaliteit: Nederlandse en Amerikaanse • LinkedIn: https://www.linkedin.com/in/bashamer/

Dit document is geoptimaliseerd voor ATS- en AI-classificatie. Bent u een mens en geeft u de voorkeur aan een kortere versie? Dan verwijs ik u graag naar mijn technische cv:

https://github.com/BasHamer/Interview-Resources/blob/master/CV-Bas-NL.pdf.

Bent u meer geïnteresseerd in een zakelijke focus dan in specifieke technologieën? Dan is deze versie wellicht geschikter: <a href="https://github.com/BasHamer/Interview-Resources/blob/master/CV-Bas-LeiderschapFocus-NL.pdf">https://github.com/BasHamer/Interview-Resources/blob/master/CV-Bas-LeiderschapFocus-NL.pdf</a>.

## **Introductie**

Als ervaren, allround software engineer (from problem to profit) is een van mijn sterke punten het bij elkaar brengen en uitlijnen van de business en IT. Ik begrijp en versta de business en bied ondersteuning in het helpen begrijpen waar en wanneer het zin heeft om automatisering in te zetten en waar dat geen toegevoegde waarde biedt.

Ik ben ervaren in het aansturen van software teams, opzetten van testsystemen en bekend met de Amerikaanse bedrijfscultuur. Mijn inzet is het maximaliseren van strategisch gewin door het optimaliseren van processen zowel voor mensen als voor de inzet van software. Heldere communicatie is cruciaal, goede onderlinge relaties en samenwerking zijn essentiële voorwaarden. Van daaruit bouw ik met plezier aan oplossingen die het verschil maken. Dat doe ik samen met multifunctionele teams en met draagvlak van het management.

Zo ben ik met succes vele uitdagingen aangegaan in diverse branches in verschillende IT omgevingen en B2B platforms. Maar ook in klantgerichte applicaties, in projecten voor modernisering van legacy systemen, en greenfield operaties. Initiatief durven nemen en problemen oplossen is waar ik goed in ben.

Mijn huidige project is in een afrondende fase, mijn dochter is 3 jaar en het is nu een goede tijd voor ons om naar Nederland terug te verhuizen. Ik heb belangstelling voor een mooie inhoudelijke en/of coördinerende rol als bijvoorbeeld software architect, enterprise architect of principal software engineer.

Ik heb geen branche voorkeuren.

### Rollen

Enterprise Business Architect • System Architect • Application Architect • Principal Software Engineer • Senior Software Developer •

#### **Branches**

Banken • Hypotheken • Financiële Dienstverlening • IT Diensten • Amusement • Video Conferentie • Consultancy • Logistiek •

## **Methodes & Technieken**

Agile • Scrum • SAFe • Lean •

# Werkervaring

01/2022 – heden MBO Partners Ashburn VA, USA

Enterprise Architect (remote)

MBO Partners (200 vaste medewerkers, omzet US\$ 1 miljard) biedt haar klanten in diverse branches (o.a. banken, financiële dienstverlening, pharma, consultancy, consumentenproducten) softwareoplossingen (enterprise solutions) op het gebied van workforce management om het aantrekken van, samenwerken met en beheren van contractors en andere externen te faciliteren.

Tech stack: Java, Kubernetes, AWS, JobDiva, SAP S/4HANA Cloud, Vertex, ADP en Okta.

## Taken in hoofdlijnen:

- Inventariseren van een vastgelopen project gericht op het bouwen van een systeem dat traceerbaarheid van data en activiteiten waaronder betalingen en betaalgegevens mogelijk maakt, zowel intern als ook voor klanten die het systeem gebruiken.
- Contacten opbouwen met alle belanghebbenden en als liaison tussen bedrijfsonderdelen, afdelingen en IT (technologie) een brug slaan tussen onshore en offshore teams.
- Delen van informatie met stakeholders, vragen beantwoorden, twijfels adresseren en begrip en draagvlak creëren voor het vlot treken en uitvoeren van het project.
- Ontwerpen van de architectuur voor de te bouwen software oplossing en sturen van beslissingen.
- Aansturen van het project en daarbij een offshore dev team (20 mensen), in-house developers en contractors begeleiden en coachen om het project naar de productiefase te begeleiden.
- Trainen van het product team om het ownership van de applicaties over te nemen.
- Bevorderen van de vakvolwassenheid binnen de organisatie door informatie te delen met management en andere stakeholders op onderwerpen als ontwikkelingen in IT technology, software ontwikkeling, architectuur en infrastructuur en de vertaalslag naar de organisatie.

#### Resultaten:

- Project opgeleverd, software ontwikkeld en de eerste klanten binnen 9 maanden op het nieuwe systeem overgezet.
- Al studiegroep opgezet om de business en developers te trainen in het gebruik van Al en het bouwen van bijvoorbeeld prototypes met Al.

07/2020 – 01/2022 Charles Schwab
Senior Software Developer (remote)

Westlake, TX, USA

Charles Schwab (32.000 medewerkers, omzet US\$ 19,6 miljard) is een financiële dienstverlener. **Opdracht:** Onderhoud en verbeter een bestaand product (Robo Advisor) en ontwikkel nieuwe software om fouten in verwerking van micro-services op te sporen en zichtbaar te maken.

Tech stack: C#, Blazor, Docker en Kafka.

### Taken in hoofdlijnen:

- Analyseren van sterke en zwakke punten en verbeterpunten van de Robo Advisor die data vanuit verschillende bronnen tot een overzicht combineert (een soort benchmark index tracker).
- Oplossen van aangetroffen aandachtspunten en doorvoeren van voorgestelde verbeteringen in overleg met IT management, SRE's (software reliability engineers) en ontwikkelaars.
- Informatie delen met de business over actuele technologische ontwikkelingen waar het bedrijf baat bij zou kunnen hebben.
- Ontwikkelen van een Proof of Concept (POC) voor softwaretool die een compleet overzicht en visualisatie biedt van transacties via micro services inclusief fouten en afwijkingen.

## Resultaat:

 POC opgeleverd voor een softwaretool die de micro services flow visualiseert en die met instemming is ontvangen.

01/2018 – 04/2020 Possum Labs Denver, CO, USA
Oprichter/Eigenaar

Possum Labs is door mij in 2010 opgericht, destijds als mijn eigen consultancy onderneming van waaruit ik werkte aan projecten en opdrachten voor mijn klanten. De opdrachten bij Envision, STARZ en Trimble hadden als overeenkomst dat het daar ging om het bouwen van een test infrastructuur. Dat was de aanzet om Possum Labs om te vormen tot een product bedrijf. Idee was om een gebruiksvriendelijke web app te bouwen voor o.a. business analisten, front-end developers, engineers en anderen om gewenste uitkomsten van de inzet van software applicaties in aanpasbare, domein-specifieke talen o.b.v. scripts te faciliteren met een front-end geschreven in Angular.

Tech stack: C#, TypeScript, Azure, Angular, Kubernetes.

## Taken in hoofdlijnen:

- Op- en uitbouwen van het bedrijf in alle aspecten (commercie, beheer, financiën, technische ontwikkeling etc.)
- Rekruteren, inwerken en coachen van medewerkers voor o.a. software ontwikkeling, verkoop en meer.
- Ontwikkelen van de bovenomschreven generieke software tool voor gebruik binnen een test infrastructuur omgeving.
- Ontwikkelen van een launch plan, product presentaties en marketing materialen.
- Benaderen van bedrijven om het product te promoten en afspraken voor product demo's te maken.
- Starten met live product presentaties, promotie en demo's tijdens bedrijfsbezoeken.

#### Resultaten:

- Bedrijf opgebouwd, product ontwikkeld, gestart met marktbenadering en demo's verzorgen.
- Door uitbraak van de COVID19 pandemie moest de marktbenadering worden afgebroken. Het bedrijf had niet de middelen voor een heroriëntatie en opzetten nieuwe marketingstrategie en werd gesloten.

Ik werkte effectief als een ZZP -er voor de meeste projecten sinds 2010. Soms was het detachering, en soms was ik belastingtechnisch een werknemer. Hieronder enkele projecten:

11/2017 – 05/2019 Envision Technology Partners Inc. Denver, CO, USA

QA Architect/Consultant (contractor)

Envision (20 medewerkers) biedt (maatwerk) informatiesystemen en oplossingen voor o.a. de gezondheidszorg (zoals bijvoorbeeld vaccinatieregistratie) en werkt samen met landelijke, regionale, lokale overheids- en gezondheidszorg organisaties. **Opdracht:** Bouw een framework voor het testen van het vaccinatieregistratiesysteem.

Tech stack: C#, ASP, SQL Server

### Taken in hoofdlijnen:

- Analyseren van de bestaande testomgeving, processen en workflows om issues en verbeteringsmogelijkheden te identificeren.
- Communiceren met testers en systeemgebruikers om hun gebruikerservaringen inzichtelijk te maken en feedback en input te genereren.
- Definiëren van de eisen waaraan het framework moet voldoen, beschrijven van alle functionaliteiten en features.
- Ontwerpen, bouwen, testen en implementeren van het nieuwe test framework op basis van het met alle stakeholders afgestemde definitieve ontwerp.
- Verlenen van technische ondersteuning en begeleiden van QA medewerkers (ook na oplevering) bij het gebruik van het nieuwe systeem.

## Resultaat:

 Nieuw, geautomatiseerd test framework geïmplementeerd dat werkt met "gewone" taal waardoor ervaringsdeskundigen (gebruikers) zonder programmeerkennis geautomatiseerde tests kunnen aanmaken en uitvoeren.

10/2016 – 10/2017 STARZ Entertainment Denver, CO, USA

Consultant/QA Architect (contractor)

STARZ (900 employees, US\$ 349 miljoen omzet, 27 miljoen abonnees) is een media streaming platform dat zich richt op vrouwen en ondervertegenwoordigde publiekssegmenten. Het bedrijf exploiteert 17 premium

betaal TV kanalen en daarmee verbonden on-demand and online services. **Opdracht:** Ontwikkel en bouw twee specifieke test frameworks verdeeld over 2 projecten.

**Tech stack:** Node, Angular 2 en Typescript.

# Taken in hoofdlijnen:

- Opbouwen en onderhouden van contact met alle betrokken stakeholders om eisen en wensen m.b.t. beide projecten helder in kaart te brengen, zorgen weg te nemen en buy-in te creëren.
- Definiëren van een geautomatiseerd test framework voor backend services via mobiele apps en web platforms (project 1).
- Definiëren van een geautomatiseerd load-test framework met de capaciteit om 500 miljoen kijkers tegelijkertijd te simuleren (project 2).
- Opzetten van beide projecten in termen van scope, planning, deliverables, tijdslijnen etc.
- Aansturen van de projectuitvoering, bouwen van de infrastructuur en frameworks samen met onshore en offshore testers, developers in o.a. Rusland en coördineren van samenwerking met verschillende afdelingen.
- Informeren van en communiceren met stakeholders om betrokkenheid bij en draagvlak voor beide projecten te maximaliseren.

#### Resultaten:

Beide projecten succesvol uitgevoerd en opgeleverd.

02/2016 – 10/2016 Trimble Denver, CO, USA

QA Architect (detachering)

Trimble (12.000 medewerkers, omzet ca. US\$ 3.6 miljard) bouwt, voor klanten in vele industrieën, technologie platforms en oplossingen waardoor de fysieke wereld en de digitale wereld (data, GPS, telemetrie) met elkaar worden verbonden en communiceren en waardoor de bedrijfsvoering binnen bedrijven sneller en beter beheersbaar is. **Opdracht:** ontwerp en bouw een nieuwe test infrastructuur en een nieuw test framework.

Tech stack: C#, Apache Kafka, Specflow, Selenium en Cucumber.

### Taken in hoofdlijnen:

- Aansturen en coachen van een team van test engineers in het inventariseren van eisen, wensen en doelstellingen m.b.t. een efficiëntere testomgeving.
- Onderhouden van contacten met de business (management) om informatie te delen, vragen te beantwoorden en buy-in te genereren voor de voorgenomen test infrastructuur.
- Ontwerpen en bouwen van de gevraagde architectuur en framework in samenwerking met de test engineers.
- Uitvoeren van alle "checks & balance" in procedures, processen, tests etc. alvorens live te gaan.

### Resultaten:

- Het nieuwe test framework voldoet aan de verwachtingen en resulteert in een afname van 80% in de noodzaak code te schrijven waardoor de productiviteit van de testers met een factor 3 is toegenomen.
- Dit door mij gebouwde systeem is omarmd door teams in Nieuw Zeeland en India.

11/2014 – 11/2015 Glowpoint Inc. Denver, CO, USA

Consultant/Software Designer (contractor)

Glowpoint (destijds ca. 50 medewerkers, omzet ca. US\$12 miljoen) -nu bekend als Oblong Industries- biedt een technologie platform (Mezzanine) waarmee multimedia video conferencing en streaming kan worden gerealiseerd. **Opdracht:** Ontwerp en bouw een MS Exchange synchronisatie oplossing waardoor de workflow van het boeken, opzetten, coördineren en afhandelen van video events binnen één enkele werkomgeving en zonder extra plugins kan worden gerealiseerd.

**Tech stack:** Exchange Web Services (EWS), C# en SQL Server.

## Taken in hoofdlijnen:

- Inventariseren van technische mogelijkheden om de gevraagde Exchange oplossing te realiseren.
- Opstellen, samen met het Glowpoint team, van een plan van aanpak en taakverdeling.
- Coördineren van de uitvoering met aandacht voor het oplossen van issues.
- Uitvoeren van diverse tests op de te implementeren oplossing en genereren van feedback.
- Aansturen van vrijgave en definitieve ingebruikname en overdracht aan het team.

#### Resultaat:

• Gevraagde Exchange oplossing gebouwd en geïmplementeerd, compatibel met alle platformen en clients waaronder Outlook.

Cobank (1.300 medewerkers) is een coöperatieve bank die leningen, export financiering en andere financiële diensten verstrekt aan bedrijven en ondernemers in de agrarische sector en regionale energiebedrijven in 50 staten. **Opdracht:** uitvoeren van een systeemimplementatie.

Tech stack: ASP.MVC met een op JavaScript gebaseerde UI die EXT.js gebruikt.

## Taken in hoofdlijnen:

- Ontwikkelen van de architectuur voor een interne data maintenance applicatie die moest worden herschreven.
- Analyseren van de mogelijkheden om gestelde doelen m.b.t. verbetering van de gebruikerservaring en verlagen van de kosten (cost of ownership).
- Aansturen van een project m.b.t. het upgraden (herschrijven) van een CRM applicatie.
- Aansturen van het implementeren van de voorgestelde aanpassingen.

#### Resultaten:

 Beide projecten succesvol afgerond, user experience verbeterd en kosten van de applicatie verlaagd.

# **Eerdere posities**

Ecracic positios	
05/2011 – 10/2013	Cadence Mortgage (via Accenture) Sr. Technisch Consultant
02/2010 - 05/2011	PDC Software Consultant
11/2008 - 01/2010	TSYS Software Consultant
06/2008 – 11/2008	National CineMedia Software Consultant
06/2007 – 04/2008	Fetter Logic Lead Developer
08/2006 – 06/2007	<b>Mania!TV</b> Software Developer
05/2004 – 08/2006	Gambro BCT Software Engineer

# **Opleidingen**

2004	BSc. Computer Science & BSc. Werktuigbouwkunde
	University of Colorado (Boulder, CO, USA)
2004	HAVO

# **Tooling**

Agile • Analytics • Angular • AngularJS • AWS Amazon Web Services • Azure • Azure DevOps • Bamboo • Bit Bucket • Blazor • Blender • Bootstrap • CI/CD • Confluence • Cloud Computing • Design patterns • Docker • Kafka • Kubernetes • Git • Godot • GraphQL • IOC • Jenkins • Jira • jQuery • MongoDB • .NET (1.1+) • .NET Core (1.0+) • Node • NoSQL • OOP • PowerShell • Power BI • Responsive Design • RESTful Web Services • Scrum • Selenium • SignalR • SOA • SpecFlow • TCP/IP • VueJS • Unit testing • Web API • WireMock • WF •

# Programmeertalen

ASP • C# • CSS • JavaScript • TypeScript • HTML • T4 • SQL •

# Besturingssystemen

Windows • Unix • Solaris • FreeBSD • OpenBSD • TypeScript • Alpine Linux • Red Hat •

### Cloud

AWS • MS Azure •

#### **Talenkennis**

Nederlands - moedertaal • Engels - vloeiend •

# **Hobby Project**

2024 - heden

**Possum Labs** 

Game Developer

Hoewel ik zelden nog code schrijf voor mijn werk, doe ik het nog steeds met plezier en doe het wanneer er tijd is. Sinds januari 2024 werk ik tot 10 uur per week aan een hobby project om een videogame te ontwikkelen. Hierdoor kan ik mijn technische vaardigheden verbreden, onder andere op het gebied van Al, UX en het delegeren van kleine taken. Ik maak gebruik van freelancespecialisten over de hele wereld. Hoewel het technisch gezien een commercieel project is, is het niet bedoeld als winstgevend bedrijf – mijn motivatie is om mijn dochter te laten zien wat ik doe en om ruimte te creëren om te experimenteren.